臺灣彰化地方法院刑事判決　　　　　　　　　　　　九十三年度交易字第一六號
　　公　訴　人　臺灣彰化地方法院檢察署檢察官
　　被　　　告　乙○○
右列被告因過失傷害案件，經檢察官提起公訴（九十三年度調偵字第二四六號），本
院裁定依簡式審判程序判決如左：
    主  文
乙○○因過失傷害人致重傷，處有期徒刑伍月，如易科罰金，以參佰元折算壹日。
    事  實
一、乙○○於民國九十三年二月十五日二十三時四十分許，駕駛車牌號碼ＹＳ─八三
    三七號自用小客車，沿彰化縣溪湖鎮○○路由東往西方向行駛，途經溪湖鎮○○
    路與河東路之交岔路口時，應注意行經閃光黃燈號誌交岔路口，應減速慢行，並
    注意車前狀況，而依當時之狀況，並無不能注意之情形，竟疏未注意意車前狀況
    ，未減速慢行而貿然以六十至七十公里之速度（當地速限為五十公里）行駛通過
    上開路口，適有丙○○騎乘車牌號碼ＭＹ七─五五○號機車，沿河東路由西北往
    東南方向行駛，亦疏未注意行經閃光紅燈路口號誌交岔路口，支線道車應暫停讓
    幹道車先行，而直接通過上開路口，致乙○○煞車不及，其右前保險桿處撞及丙
    ○○所駕機車，使丙○○人車倒地，因而受有頭部外傷併腦挫傷、神智不清、右
    側股骨幹骨折、左膝上截肢、下頷骨折等重傷害。乙○○於肇事後被發覺前，於
    彰化縣警察局溪湖分局警員陳文正到達肇事現場時，向該警員自首為肇事者，表
    示願意接受裁判之意。
二、案經告訴人丙○○訴請台灣彰化地方法院檢察署檢察官偵查起訴。
    理  由
一、右揭事實業據被告乙○○於警、偵訊時及本院審理時供承不諱，核與告訴人之母
    甲○○於偵訊時之證述相符，而彰化縣溪湖鎮○○路與河東路口，案發時之號誌
    ，被告行駛之二溪路方向係閃光黃燈為幹線道，告訴人丙○○行駛之河東路方向
    係閃光紅燈為支線車道，當地時速限制為五十公里，業據道路交通事故調查報告
    表記載無訛。本件車禍經台灣省彰化縣區車輛行車事故鑑定委員會鑑定結果，亦
    認為被告駕駛自小客車行至閃光黃燈號誌交岔路口，未減速接近小心通過，且超
    速行駛，與告訴人駕駛重機車行至閃光紅燈之交叉路口，支道車未讓幹道車先行
，同為肇事原因，有該委員會九十三年七月十二日彰鑑字第九三○四七四字第○
    九三五六○一六九三號函附鑑定意見書在卷可參。綜上，被告行經閃光黃燈交岔
    路口，未減速反超速行駛，且並未注意車前狀況，並隨時採取必要之安全措施之
    事實應可認定。按汽車行駛時，駕駛人應注意車前狀況，並隨時採取必要之安全
    措施，又行車速度應依標誌之規定，且遇交岔路口之閃光黃燈燈號應減速慢行，
    道路交通安全規則第九十條第一項第一款、九十三條第一項、九十四條第三項、
    道路交通標誌標線號誌設置規則第一百九十四條第三款第四點定有明文。本件被
    告駕駛自小客車行經該路段，本應注意上開規定，依當時情形，並無不能注意之
    情形，竟疏未注意行經閃光黃燈交岔路口，未注意車前狀況，未減速反超速行駛
    ，致煞車不及碰撞告訴人所騎之機車，其有過失自明。雖告訴人騎乘機車行經閃
    光紅燈號誌交岔路口，未暫停讓幹道車先行，同為肇事原因，就車禍之發生亦有
    過失，民事上雖有過失相抵之原則，惟刑事上並不能因此解免被告之過失責任。
    再者，告訴人確因本件車禍受有頭部外傷併腦挫傷、神智不清、右側股骨幹骨折
    、左膝上截肢、下頷骨折等重傷害，有秀傳醫院診斷證明書附卷足憑。是被告之
    過失與告訴人之受傷兩者間具有相當因果關係，被告自應負過失責任。事證明確
    ，被告犯行堪予認定，應依法論科。
二、按毀敗肢體為重傷害，刑法第十條第四項第四款定有明文，告訴人受有左側創傷
    性膝上截肢之傷害，其左側肢體，顯已毀敗，應為重傷害。核被告所為係犯刑法
    第二百八十四條第一項後段之過失致重傷害罪。被告於肇事後，在彰化縣警察局
    溪湖分局警員到達現場時，主動向該警員坦承係其駕車肇事，有被告之交通事故
    談話紀錄表在卷可參，為對於未發覺之罪自首而接受裁判，應依自首規定減輕其
    刑。爰審酌被告並無前科，素行尚稱良好，本件車禍肇事之原因，被告與告訴人
    間均有重大過失，而告訴人受傷嚴重，且喪失左側肢體功能，犯後態度良好，且
    迄今尚未能與告訴人達成和解等一切情狀，量處如主文所示之刑，並諭知易科罰
    金之折算標準。
據上論斷，應依刑事訴訟法第二百七十三條之一第一項、第二百九十九條第一項前段
，刑法第二百八十四條第一項後段、第六十二條前段、第四十一條第一項，罰金罰鍰
提高標條例第一條前段、第二條，判決如主文。
本案經檢察官郭銘禮到庭執行職務。
中      華民      國    九十三    年      十      月    二十二    日
                                臺灣彰化地方法院交通法庭
                                  法      官  宋  恭  良
右正本證明與原本無異。
如不服本判決，應於判決送達後十日內向本院提出上訴狀 (應附繕本)，上訴於臺灣
高等法院台中分院。
告訴人或被害人對於判決如有不服具備理由請求檢察官上訴者，其上訴期間之計算係
以檢察官收受判決正本之日期為準。
                                  法院書記官  劉  玫  金
中      華      民      國    九十三    年      十      月    二十五    日
中華民國刑法第二百八十四條
因過失傷害人者，處六月以下有期徒刑、拘役或五百元以下罰金，致重傷者，處一年
以下有期徒刑、拘役或五百元以下罰金。
從事業務之人，因業務上之過失傷害人者，處一年以下有期徒刑、拘役或一千元以下
罰金，致重傷者，處三年以下有期徒刑、拘役或二千元以下罰金。
